臺灣士林地方法院刑事判決
                                  110年度審金訴字第449號
公  訴  人  臺灣士林地方檢察署檢察官
被      告  黃峻銘



上列被告因詐欺等案件，經檢察官提起公訴（110 年度偵緝字第
851 號），被告於本院準備程序時就被訴事實為有罪陳述，經本
院合議庭裁定由受命法官獨任改行簡式審判程序審理，並判決如
下：
    主  文
黃峻銘犯三人以上共同冒用政府機關及公務員名義詐欺取財罪，
處有期徒刑壹年參月，併科罰金新臺幣參萬元，罰金如易服勞役
，以新臺幣壹仟元折算壹日。
未扣案之犯罪所得新臺幣參仟元沒收，於全部或一部不能沒收或
不宜執行沒收時，追徵其價額；偽造之「臺灣臺北地方法院地方
法院檢察署、公證金額：貳拾伍萬元整」準公文書上偽造之「臺
灣臺北地方檢察署印」公印文壹枚沒收。
    事實及理由
一、本案被告黃峻銘所犯者為刑事訴訟法第273 條之1 第1 項所
    定死刑、無期徒刑、最輕本刑為3 年以上有期徒刑以外之罪
    ，且非高等法院管轄之第一審案件，而被告就被訴事實為有
    罪之陳述，經告知簡式審判程序之旨，並聽取被告及檢察官
    之意見後，本院合議庭裁定由受命法官獨任改行簡式審判程
    序，是本案之證據調查，依刑事訴訟法第273 條之2 規定，
    不受同法第159 條第1 項、第161 條之2 、第161 條之3 、
    第163 條之1 及第164 條至第170 條等規定之限制，合先敘
    明。
二、本件犯罪事實及證據，除均引用檢察官起訴書之記載（如附
    件）外，另更正及補充如下：
  ㈠事實部分：
  ⒈起訴書犯罪事實欄第4 行所載「基於3 人以上共同冒用政府
    機關或公務員名義詐欺取財及洗錢之犯意聯絡」補充為「基
    於3 人以上共同冒用政府機關及公務員名義詐欺取財、行使
    偽造準公文書、以不正方法由自動付款設備取得他人之物及
    洗錢之犯意聯絡」。
　⒉起訴書犯罪事實欄第9 行所載「並以LINE傳送詐欺集團某成
    員事先偽造之『臺灣臺北地方法院地方法院檢察署、公證金
    額：貳拾伍萬元整』假公文予饒燈妹」補充為「並以LINE傳
    送詐欺集團某成員事先偽造之『臺灣臺北地方法院地方法院
    檢察署、公證金額：貳拾伍萬元整』假公文書予饒燈妹，足
    以生損害於饒燈妹及司法機關公文書之憑信性」。
  ⒊起訴書犯罪事實欄第12行所載「在臺北市士林區社正路住處
    樓下交付予黃峻銘25萬元及其所有永豐銀行帳號0000000000
    0000號帳戶（下稱永豐銀行帳戶）提款卡、存摺及密碼」補
    充為「在臺北市士林區社正路住處樓下將25萬元及其所有之
    永豐銀行第00000000000000號帳戶（下稱永豐銀行帳戶）金
    融卡、存摺及密碼，交付予依詐欺集團成員某甲指示前往現
    場之黃峻銘」。
　⒋起訴書犯罪事實欄第15行所載「黃峻銘隨即於是日12時30分
    起至34分許至臺北市○○區○○○路0 段000 號永豐銀行提款機
    」補充為「黃峻銘隨即於是日12時30分至34分間，依詐欺集
    團成員某乙指示，至臺北市○○區○○○路0 段000 號永豐銀行
    提款機」。
　⒌起訴書犯罪事實欄第18行所載「黃峻銘於提款後隨即依指示
    將上開25萬元、12萬元放置於臺北市○○區○○路00號娃娃機店
    旁無名巷內之花草堆中，再由該詐欺集團成員前來拿取上揭
    款項」補充為「黃峻銘先由提領款項中扣除其報酬3千元後
    ，再依詐欺集團成員某丙指示，將其餘款項放置在臺北市○○
    區○○路00號娃娃機店旁無名巷內之花草堆中，由該詐欺集團
    成員前來拿取並上繳至詐欺集團，以此方式掩飾該詐欺集團
    犯罪所得之來源及去向」。
  ㈡證據部分補充：被告黃峻銘於本院民國110 年9 月14日準備
    程序及審理、110年10月19日審理時所為之自白。
三、論罪科刑
  ㈠按刑法上之偽造文書罪，乃著重於保護公共信用之法益，即
    使該偽造文書所載名義製作人實無其人，而社會上一般人仍
    有誤信其為真正文書之危險，即難阻卻犯罪之成立（最高法
    院著有54年台上字第1404號判例參照）。又刑法上所稱「公
    文書」，係指公務員職務上製作之文書，與其上有無使用「
    公印」無涉；若由形式上觀察，文書之製作人為公務員，且
    文書之內容係就公務員職務上之事項所製作，即令該偽造之
    公文書上所載製作名義機關不存在，或該文書所載之內容並
    非該管公務員職務上所管轄，然社會上一般人既無法辨識而
    仍有誤信為真正之危險，仍難謂非公文書。次按在紙上或物
    品上之文字、符號、圖畫、照像，依習慣或特約，足以為表
    示其用意之證明者，關於本章及本章以外各罪，以文書論；
    錄音、錄影或電磁紀錄，藉機器或電腦之處理所顯示之聲音
    、影像或符號，足以為表示其用意之證明者，亦同，刑法第
    220 條第1 項、第2 項定有明文。再稱電磁紀錄者，謂以電
    子、磁性、光學或其他相類之方式所製成，而供電腦處理之
    紀錄，刑法第10條第6 項亦有明文規定，是電磁紀錄雖為無
    體物，仍得為偽造文書罪之客體。又文書之行使，每因文書
    之性質、內容不同而異，就偽造之刑法第220 條第2 項之準
    文書而言，因須藉由機器或電腦處理，始足以表示其文書之
    內容，其於行為人將偽造之準文書藉由機器或電腦處理時，
    已有使用該偽造之準文書，而達於行使偽造準私文書之程度
    。經查，本案偽造之「臺灣臺北地方法院地方法院檢察署、
    公證金額：貳拾伍萬元整」之電磁紀錄檔案，形式上既係表
    明「臺灣臺北地方法院地方法院檢察署」之政府機關所出具
    ，其內容又與公權力相關，自有表彰該機關公務員本於職務
    而製作之意，縱臺灣臺北地方檢察署全銜並非「臺灣臺北地
    方法院地方法院檢察署」，實際上亦無「公證」之事務或「
    監管科」之設置，惟一般人苟非熟稔司法、行政系統組織或
    法律事務，實不足以分辨該機關單位或文書內容是否真實，
    確有誤信前述文書係公務員職務上所製作之危險，自應認係
    偽造之準公文書。又按刑法上所謂「公印」，係指公署或公
    務員職務上所使用之印信，而所謂「公印」或「公印文」，
    係專指表示公署或公務員資格而言，即俗稱大印與小官印及
    其印文（最高法院22年上字第1904號、69年台上字第693 號
    判例參照）。且公印文之形式凡符合印信條例規定之要件而
    製頒，無論為印、關防、職章、圖記，如足以表示其為公務
    主體之同一性者，均屬之（最高法院89年度台上字第3155號
    判決意旨參照）。由此以觀，本案偽造準公文書上之「臺灣
    臺北地方法院檢察署印」自屬偽造之公印文無訛。
　㈡次按刑法第339 條之2 第1 項之以不正方法由自動付款設備
    取得他人之物罪，其所謂「不正方法」，係泛指一切不正當
    之方法而言，並不以施用詐術為限，例如以強暴、脅迫、詐
    欺、竊盜或侵占等方式取得他人之提款卡及密碼，再冒充本
    人由自動提款設備取得他人之物或以偽造他人之提款卡由自
    動付款設備取得他人之物等，均屬之（最高法院94年度台上
    字第4023號判決參照）。告訴人饒燈妹係遭本案詐欺集團成
    員詐騙而交付金融卡予被告黃峻銘，後經被告持該詐得之金
    融卡提領款項，並將之上繳至本案詐欺集團，是告訴人交付
    上述金融卡時，並未同意被告使用該金融卡提領款項，從而
    ，被告違反告訴人之意思，冒充告訴人本人持卡提款，自屬
    刑法第339 之2 第1 項所謂「不正方法」無疑。
  ㈢核被告所為，係犯刑法第216 條、第211 條、第220 條第2項
    之行使偽造準公文書罪、第339 條之4 第1 項第1 款、第2 
    款之三人以上共同冒用政府機關及公務員名義詐欺取財罪、
    第339 條之2 第1 項之非法由自動付款設備取財罪、洗錢防
    制法第14條第1 項之一般洗錢罪。公訴意旨雖漏未論及行使
    偽造準公文書罪、非法由自動付款設備取財罪，惟該部分與
    被告前開加重詐欺取財等犯行有想像競合犯之裁判上一罪關
    係，自為起訴效力所及，且業經公訴人當庭補充及本院告知
    此部分罪名（見本院卷第36頁至第38頁、第61頁），並給予
    被告表示意見之機會，已無礙被告之防禦權，附此敘明。
  ㈣被告與某甲、某乙、某丙及本案詐欺集團其他成員間，就上
    揭犯行有犯意聯絡及行為分擔，應論以共同正犯。
  ㈤被告及本案詐欺集團成員偽造「臺灣臺北地方法院檢察署印
    」公印文之行為，為偽造「臺灣臺北地方法院地方法院檢察
    署、公證金額：貳拾伍萬元整」準公文書之部分行為；偽造
    「臺灣臺北地方法院地方法院檢察署」準公文書後持以行使
    ，偽造準公文書之低度行為復為行使之高度行為所吸收，均
    不另論罪。被告收受告訴人財物及多次提款行為，均係本於
    同一犯罪動機，在密切接近之時間、地點實施，並侵害同一
    法益，各行為之獨立性極為薄弱，依一般社會健全概念，在
    時間差距上，難以強行分開，在刑法評價上，以視為數個舉
    動之接續施行，合為包括之一行為予以評價，較為合理，僅
    論以接續犯之一罪。又被告前揭所為，係以一行為同時觸犯
    上開數罪名，為想像競合犯，應依刑法第55條之規定，從一
    重之刑法第339 條之4 第1 項第1 款、第2 款之三人以上共
    同冒用政府機關及公務員名義詐欺取財罪處斷。
  ㈥再按洗錢防制法第16條第2 項規定：「犯前2 條之罪，在偵
    查或審判中自白者，減輕其刑」；另按想像競合犯之處斷刑
    ，本質上係「刑之合併」，其所謂從一重處斷，乃將想像競
    合犯組成之評價上數罪，合併為科刑一罪，其所對應之刑罰
    ，亦合併其評價上數罪之數法定刑，而為一個處斷刑。易言
    之，想像競合犯侵害數法益者皆成立犯罪，論罪時必須輕、
    重罪併舉論述，同時宣告所犯各罪名，包括各罪有無加重、
    減免其刑之情形，亦應說明論列，量刑時併衡酌輕罪部分量
    刑事由，評價始為充足，然後依刑法第55條前段規定「從一
    重處斷」，非謂對於其餘各罪可置而不論。因此，法院決定
    處斷刑時，雖以其中最重罪名之法定刑，做為裁量之準據，
    惟於裁量其輕重時，仍應將輕罪合併評價在內（最高法院10
    8 年度台上字第4405、4408號判決意旨參照）。查被告於本
    院準備程序及審理時均自白前開一般洗錢犯行，依上開規定
    原應減輕其刑，惟被告所犯一般洗錢罪係屬想像競合犯中之
    輕罪，揆諸前開說明，爰依刑法第57條規定，就被告此部分
    想像競合輕罪得減刑部分於量刑時一併衡酌，併此敘明。
  ㈦爰審酌被告不思以合法途徑賺取錢財，貿然參與本案詐欺集
    團，擔任車手收取他人受騙所交付之金融卡等財物，並提領
    款項，貪圖不勞而獲，價值觀念顯有偏差，所為製造金流之
    斷點，掩飾、隱匿詐欺犯罪所得之舉，除增加檢警查緝難度
    ，更造成告訴人財物損失，助長詐欺犯罪盛行，危害社會治
    安，其行為實值非難。惟念被告犯後坦承犯行，兼衡其素行
    、犯罪動機、手段、於本案詐欺集團之分工、造成之損害、
    所得利益、迄未賠償告訴人之損失、洗錢部分符合洗錢防制
    法第16條第2項減刑要件，暨被告自陳大學畢業之教育智識
    程度、領有輕度身心障礙證明之身心狀況、未婚、目前無業
    之家庭生活經濟狀況等一切情狀，量處如主文所示之刑，並
    諭知罰金易服勞役之折算標準。
四、沒收
  ㈠按犯罪所得，屬於犯罪行為人者，沒收之；於全部或一部不
    能沒收或不宜執行沒收時，追徵其價額；犯罪所得已實際合
    法發還被害人者，不予宣告沒收或追徵，刑法第38條之1 第
    1 項前段、第3 項、第5 項分別定有明文。次按「任何人都
    不得保有犯罪所得」為普世基本法律原則，犯罪所得之沒收
    、追繳或追徵，在於剝奪犯罪行為人之實際犯罪所得（原物
    或其替代價值利益），使其不能坐享犯罪之成果，以杜絕犯
    罪誘因，可謂對抗、防止經濟、貪瀆犯罪之重要刑事措施，
    性質上屬類似不當得利之衡平措施，著重所受利得之剝奪。
    然苟無犯罪所得，自不生利得剝奪之問題，固不待言，至二
    人以上共同犯罪，關於犯罪所得之沒收、追繳或追徵，應就
    各人所分得者為之。又所謂各人「所分得」，係指各人「對
    犯罪所得有事實上之處分權限」，法院應視具體個案之實際
    情形而為認定；倘若共同正犯各成員內部間，對於不法利得
    分配明確時，固應依各人實際分配所得沒收。至於共同正犯
    各成員有無犯罪所得、所得數額，係關於沒收、追繳或追徵
    標的犯罪所得範圍之認定，固非屬犯罪事實有無之認定，並
    不適用「嚴格證明法則」，無須證明至毫無合理懷疑之確信
    程度，應由事實審法院綜合卷證資料，依自由證明程序釋明
    其合理之依據以認定之（最高法院104 年8 月11日104 年度
    第13次刑事庭會議決議、最高法院104 年度台上字第3937號
    判決意旨參照）。又修正後刑法第38條之2 第2 項規定之立
    法理由說明為符合比例原則，兼顧訴訟經濟，爰參考德國刑
    法及德國刑事訴訟法之規定，增訂過苛調節條款，於宣告沒
    收或追徵於個案運用有過苛之虞、欠缺刑法上之重要性或犯
    罪所得價值低微之情形，得不予宣告沒收或追徵，以節省法
    院不必要之勞費，並調節沒收之嚴苛性。經查：
  ⒈被告黃峻銘因本案取得之報酬為3,000 元，業據其供承明確
    （見本院卷第36頁），此係其犯罪所得，既未扣案且未實際
    發還告訴人饒燈妹，亦查無過苛調節之情形，應依刑法第38
    條之1 第1 項前段、第3 項之規定宣告沒收，並於全部或一
    部不能沒收或不宜執行沒收時，追徵其價額。至於被告向告
    訴人饒燈妹收取之存摺、金融卡，雖同係被告之犯罪所得，
    惟並未扣案，且客觀價值甚微，對於沒收制度所欲達成或附
    隨之社會防衛亦無任何助益，欠缺刑法上重要性，因認無沒
    收或追徵之必要，附此敘明。
  ⒉偽造之「臺灣臺北地方法院地方法院檢察署、公證金額：貳
    拾伍萬元整」準公文書，為被告及其所屬詐欺集團共同犯罪
    所用之物，然該準公文書係利用通訊軟體LINE傳送予告訴人
    收讀而行使之，已非屬被告與其他共犯所有，自無庸宣告沒
    收。惟該準公文書上偽造之「臺灣臺北地方檢察署印」公印
    文1 枚，不問屬於犯人與否，應依刑法第219 條規定宣告沒
    收。而上開準公文書之電磁紀錄檔案，其實際儲存之載體不
    明，且經本案偵審程序後，該電磁紀錄已喪失為被告該次犯
    行之效用，本院因認欠缺刑法上之重要性，爰不予宣告沒收
    、追徵，併此敘明。
  ㈡再按犯洗錢防制法第14條之罪，其所移轉、變更、掩飾、隱
    匿、收受、取得、持有、使用之財物或財產上利益，沒收之
    ，洗錢防制法第18條第1 項前段定有明文。關於犯罪行為人
    犯洗錢防制法第14條之罪，其所掩飾、隱匿之財物本身僅為
    洗錢之標的，難認係供洗錢所用之物，故洗錢行為之標的除
    非屬於前置犯罪之不法所得，而得於前置犯罪中予以沒收者
    外，既非本案洗錢犯罪之工具及產物，亦非洗錢犯罪所得，
    尤非違禁物，尚無從依刑法沒收規定予以宣告沒收，自應依
    上開第18條第1 項前段規定予以宣告沒收。且此規定係採義
    務沒收主義，祇要合於前述規定，法院即應為相關沒收之諭
    知，然該洗錢行為之標的是否限於行為人者始得宣告沒收，
    法無明文，是從有利於被告之認定，倘法條並未規定「不問
    屬於犯罪行為人與否均沒收」時，自仍以屬於被告所有者為
    限，始應予沒收。查被告上繳至本案詐欺集團之款項，為本
    案洗錢之標的，既非被告所有，且依卷內事證，尚難認被告
    有何事實上之處分權限，依據上開說明，自無從依洗錢防制
    法第18條第1 項前段規定宣告沒收、追徵，併此敘明。
據上論斷，應依刑事訴訟法第273 條之1 第1 項、第299 條第1
項前段、第310 條之2 、第454 條第2 項，洗錢防制法第14條第
1 項，刑法第11條前段、第28條、第216 條、第211 條、第220
條、第339 條之2 第1 項、第339 條之4 第1 項第1 款、第2 款
、第55條、第42條第3 項、第38條之1 第1 項前段、第3 項、第
219 條，刑法施行法第1 條之1 第1 項，判決如主文。
本案經檢察官李美金提起公訴，檢察官張尹敏到庭執行職務。
中    華    民    國   110    年     11    月    4    日
                  刑事第九庭法  官  蘇怡文
以上正本證明與原本無異。
因疫情而遲誤不變期間，得向法院聲請回復原狀。
如不服本判決應於收受送達後20日內向本院提出上訴書狀，並應
敘述具體理由。其未敘述上訴理由者，應於上訴期間屆滿後20日
內向本院補提理由書（均須按他造當事人之人數附繕本）「切勿
逕送上級法院」。
                            書記官  林孟君　　　　　　
中　　華　　民　　國　　110 　年　　11　　月　　5 　　日
附錄本案論罪科刑法條全文：
洗錢防制法第2 條
本法所稱洗錢，指下列行為：
一、意圖掩飾或隱匿特定犯罪所得來源，或使他人逃避刑事追訴
    ，而移轉或變更特定犯罪所得。
二、掩飾或隱匿特定犯罪所得之本質、來源、去向、所在、所有
    權、處分權或其他權益者。
三、收受、持有或使用他人之特定犯罪所得。

洗錢防制法第14條第1 項
有第2 條各款所列洗錢行為者，處7 年以下有期徒刑，併科新臺
幣5 百萬元以下罰金。
前項之未遂犯罰之。
前2 項情形，不得科以超過其特定犯罪所定最重本刑之刑。

中華民國刑法第211 條
偽造、變造公文書，足以生損害於公眾或他人者，處1 年以上7
年以下有期徒刑。

中華民國刑法第216 條
行使第210 條至第215 條之文書者，依偽造、變造文書或登載不
實事項或使登載不實事項之規定處斷。

中華民國刑法第220 條
在紙上或物品上之文字、符號、圖畫、照像，依習慣或特約，足
以為表示其用意之證明者，關於本章及本章以外各罪，以文書論
。
錄音、錄影或電磁紀錄，藉機器或電腦之處理所顯示之聲音、影
像或符號，足以為表示其用意之證明者，亦同。

中華民國刑法第339 條之4
犯第339 條詐欺罪而有下列情形之一者，處1 年以上7 年以下有
期徒刑，得併科1 百萬元以下罰金：
一、冒用政府機關或公務員名義犯之。
二、三人以上共同犯之。
三、以廣播電視、電子通訊、網際網路或其他媒體等傳播工具，
    對公眾散布而犯之。
前項之未遂犯罰之。


附件：
臺灣士林地方檢察署檢察官起訴書
                                    110年度偵緝字第851號
    被　　　告　黃峻銘　男　23歲（民國00年00月0日生）
                        住新北市○○區○○路0號(新北○○
                          ○○○○○○○)
                        居臺北市○○區○○街00巷0號
                        國民身分證統一編號：Z000000000號
上列被告因詐欺等案件，已經偵查終結，認應提起公訴，茲將犯
罪事實及證據並所犯法條分敘如下：
        犯罪事實
一、黃峻銘於民國109 年12月間加入真實姓名年籍不詳之成年男
    子所屬詐騙集團，在詐欺集團擔任車手，負責取款工作。其
    與真實姓名年籍不詳詐欺集團成員間，共同意圖為自己不法
    所有，基於3 人以上共同冒用政府機關或公務員名義詐欺取
    財及洗錢之犯意聯絡，由詐欺集團某成員於109 年12月20日
    10時30分、12月21日10時10分許，先後冒用健保局「陳玉英
    」、法院劉書記官等名義致電饒燈妹，向饒燈妹佯稱其因健
    保卡遭盜用而涉及洗錢案件遭分案調查，需交付新臺幣（下
    同）25萬元保證金云云，並以LINE傳送詐欺集團某成員事先
    偽造之「臺灣臺北地方法院地方法院檢察署、公證金額：貳
    拾伍萬元整」假公文予饒燈妹，致饒燈妹於錯誤，依指示提
    領現金25萬元後，於109 年12月21日11時30分許，在臺北市
    士林區社正路住處樓下交付予黃峻銘25萬元及其所有永豐銀
    行帳號00000000000000號帳戶（下稱永豐銀行帳戶）提款卡
    、存摺及密碼。黃峻銘隨即於是日12時30分起至34分許至臺
    北市○○區○○○路0 段000 號永豐銀行提款機持饒燈妹之
    永豐銀行帳戶提款卡提領1 萬元、3 萬元、6 萬元、1 萬元
    、1 萬元，總計12萬元。黃峻銘於提款後隨即依指示將上開
    25萬元、12萬元放置於臺北市○○區○○路00號娃娃機店旁
    無名巷內之花草堆中，再由該詐欺集團成員前來拿取上揭款
    項。嗣饒燈妹發現遭受騙而報警處理，經警循線查獲上情。
二、案經饒燈妹訴由臺北市政府警察局士林分局報告偵辦。
        證據並所犯法條
一、證據清單及待證事實：

編號 證據名稱 待證事實 1 被告黃峻銘之自白 坦承全部犯罪事實。 2 證人即告訴人饒燈妹之指證 告訴人遭詐騙交付25萬元及永豐銀行帳戶予被告，並其永豐銀行帳戶遭提領12萬元之事實。 3 圖（一）、（二）監視器畫面、提領監視器畫面 證明全部犯罪事實。 4 臺北市政府警察局士林分局社子派出所受理各類案件紀錄表、內政部警政署反詐騙諮詢專線紀錄表、受理刑事案件報案三聯單等 證明告訴人饒燈妹遭詐騙交予被告現金、永豐銀行帳戶提款卡（遭被告提領12萬元）等事實。 


二、核被告所為，係犯刑法第339 條之4 第1 項第1 款、第2 款
    3 人以上共同冒用政府機關或公務員名義詐欺取財及洗錢防
    制法第14條第1 項洗錢等罪嫌。又被告係以一行為觸犯3 人
    以上共同冒用政府機關或公務員名義詐欺取財罪及洗錢罪，
    為想像競合犯，請依刑法第55條之規定，從一重之3 人以上
    共同冒用政府機關或公務員名義詐欺取財罪嫌處斷。
三、依刑事訴訟法第251條第1項提起公訴。
    此　致
臺灣士林地方法院
中　　華　　民　　國　 110　　年　　7 　　月　　23　　日
                              檢　察　官　李 美 金
本件正本證明與原本無異
中　　華　　民　　國　 110　　年　　8 　　月　　2 　　日
                              書　記　官　賴 惠 美
附錄本案所犯法條全文：
中華民國刑法第339條之4
犯第339 條詐欺罪而有下列情形之一者，處1 年以上7 年以下有
期徒刑，得併科1 百萬元以下罰金：
一、冒用政府機關或公務員名義犯之。
二、三人以上共同犯之。
三、以廣播電視、電子通訊、網際網路或其他媒體等傳播工具，
    對公眾散布而犯之。前項之未遂犯罰之。洗錢防制法第14條
    有第二條各款所列洗錢行為者，處7 年以下有期徒刑，併科
    新臺幣5 百萬元以下罰金。前項之未遂犯罰之。前二項情形
    ，不得科以超過其特定犯罪所定最重本刑之刑。